【裁判字號】    97,台上,1194
【裁判日期】    970611
【裁判案由】    請求拆屋還地等
【裁判全文】
最高法院民事裁定            九十七年度台上字第一一九四號
上  訴  人  乙○○
            甲○○
共      同
訴訟代理人  吳宜臻律師
被 上訴 人  台北市南港區南港國民小學
法定代理人  丙○○
訴訟代理人  余鐘柳律師
上列當事人間請求拆屋還地等事件，上訴人對於中華民國九十六
年五月八日台灣高等法院第二審更審判決（九十四年度上更(二)字
第一二二號），提起上訴，本院裁定如下：
    主  文
上訴駁回。
第三審訴訟費用由上訴人負擔。
    理  由
按上訴第三審法院，非以原判決違背法令為理由，不得為之。又
提起上訴，上訴狀內應記載上訴理由，其以民事訴訟法第四百六
十九條所定事由提起第三審上訴者，應於上訴狀內表明：原判決
所違背之法令及其具體內容、暨依訴訟資料合於該違背法令之具
體事實。其依同法第四百六十九條之一規定提起上訴者，並應具
體敘述為從事法之續造、確保裁判之一致性或其他所涉及之法律
見解具有原則上重要性之理由。同法第四百六十七條、第四百七
十條第二項分別定有明文。而依同法第四百六十八條規定，判決
不適用法規或適用不當者，為違背法令；依同法第四百六十九條
規定，判決有該條所列各款情形之一者，為當然違背法令。是當
事人提起第三審上訴，如合併以同法第四百六十九條及第四百六
十九條之一之事由為上訴理由時，其上訴狀或理由書應表明該判
決所違背之法令條項，或有關判例、解釋字號，或成文法以外之
習慣或法理等及其具體內容，暨係依何訴訟資料合於該違背法令
之具體事實，並具體敘述為從事法之續造、確保裁判之一致性或
其他所涉及之法律見解具有原則上重要性之理由。如未依上述方
法表明，或其所表明者與上開法條規定不合時，即難認為已合法
表明上訴理由，其上訴自非合法。本件上訴人對於原判決提起第
三審上訴，雖以該判決違背法令為由，惟核其上訴理由狀所載內
容，徒就原審取捨證據、認定事實及解釋契約之職權行使所為：
上訴人共有之系爭房屋無權占用被上訴人管理之台北市所有坐落
台北市○○區○○段五五地號（重劃前為南港段一小段二○六地
號）內如原判決附圖二（鑑定圖下稱附圖二）所示之土地（下稱
系爭土地）。該房屋既無權占有系爭土地，且於系爭土地前被徵
收為公有時，並無一併徵收之情形，即無應就房屋部分發給補償
費問題。上訴人辯稱：其等應得之系爭房屋補償費發給完竣前被
上訴人不得請求拆屋還地及返還相當於租金之不當得利云云，為
不足取。從而，被上訴人依物上請求權及不當得利之法律關係，
請求上訴人拆除系爭土地上如附圖二所示之地上物、交還該部分
土地並給付自起訴前五年按系爭土地申報地價年息百分之五計算
相當於租金之不當得利本息暨另自起訴日（民國八十八年四月一
日）起至交還土地日止，再按年給付相當於租金之不當得利，均
屬有理，應予准許等論斷，指摘其為不當，並就原審命為辯論及
已論斷者，泛言謂為違法，而非表明該判決所違背之法令及其具
體內容，暨依訴訟資料合於該違背法令之具體事實，更未具體敘
述為從事法之續造、確保裁判之一致性或其他所涉及之法律見解
具有原則上重要性之理由，難認其已合法表明上訴理由。依首揭
說明，應認其上訴為不合法。
據上論結，本件上訴為不合法。依民事訴訟法第四百八十一條、
第四百四十四條第一項、第九十五條、第七十八條，裁定如主文
。
中    華    民    國  九十七  年    六    月   十一   日
                      最高法院民事第三庭
                          審判長法官  蘇  茂  秋
                                法官  劉  靜  嫻
                                法官  張  宗  權
                                法官  劉  福  聲
                                法官  童  有  德
      本件正本證明與原本無異
                                      書  記  官
中    華    民    國  九十七  年    六    月  二十三  日
                                                 H


司法院資訊處製作；財團法人民間司法改革基金會備份。
